# 售后租回融资租赁资产管理

提问人：dotaauditor 时间：2017-12-22 10:51:24
背景：A公司为道路运输企业，以往长期采取轻资产运作模式，无自有运输车辆和司机，业务全部分包给下游承运商企业。本期A公司通过售后回租方式融资租赁车辆 100 台，租赁期 3 年，将车辆全部租给下游承运商使用，未签订租赁合同，A公司按每季度支付给银行的租金金额作为收取承运商的车辆使用费用，且该车辆使用费用直接从应付承运商的运输成本中抵扣。 请教陈版主及各位老师：
1 、企业上述操作模式，具体存在哪些风险？ 2 、A公司以支付给银行的租金金额作为收取承运商的车辆使用费用，该金额能否作为未签署租赁合同情况下的公允价值？

回答人：chenyiwei
具体操作模式？是否从下游运输企业购买车辆随即将其以融资租赁方式出租？如果是，则实际上构成了一项对下游运输企业提供融资的行为，会计上直接按提供借款处理。承担下游运输企业不能还款的信用风险（本企业对银行的还款责任独立于向下游运输企业的收款权利）。同时因为合同约定不清晰，该公司作为法律上的车辆所有人需承担车辆使用过程中的事故风险和各种合规性风险。

提问人：dotaauditor 时间：2017-12-23 11:14:58
感谢陈版主！操作模式是A公司从外部单位（非下游运输企业）购买车辆后进行售后回租融资租赁，然后在未与下游供应商签署车辆租赁使用合同情况下，租给下游承运商使用。个人考虑的是A公司常规出租车辆应按照17%缴纳增值税，目前A公司直接抵扣应支付运费，获取11%进项税，存在税务风险。请教陈版，A公司在未签署租赁合同的情况下，是否需要在报表列报租赁收入？还是可以按照抵扣之后净额列报成本？

回答人：chenyiwei
倾向于分别确认租赁收入和运输成本，这是两个独立业务。